【裁判字號】    92,上訴,3217
【裁判日期】    921105
【裁判案由】    偽造文書等
【裁判全文】
臺灣高等法院刑事判決                          九十二年度上訴字第三二一七號
    上  訴  人  臺灣桃園地方法院檢察署檢察官
    上  訴  人
    即  被  告  戊○○
右上訴人，因被告竊盜等案件，不服臺灣桃園地方法院，九十二年度訴緝字第五九號
，中華民國九十二年八月五日第一審判決（起訴案號：臺灣桃園地方法院檢察署八十
九年度偵字第五九九四、七三八七、七五四三號，九十年度偵字第九五八六號），提
起上訴，本院判決如左：
    主  文
上訴駁回。
    事  實
一、戊○○前於民國八十三年間因違反麻醉藥品管理條例案件，經原審於八十四年四
    月十四日以八十三年度訴字第一八七０號判決判處有期徒刑十月，於同年十一月
    二日確定，並於八十五年十一月三十日入監執行完畢，詎猶不知悛悔。
二、戊○○（八十九年四月二十日至同年十二月十二日在戒治所戒治）與李宗安（已
    死亡）、丁○○（通緝中，綽號黑馬，另行審結）、郭欣、簡承宗、甲○○（
    八十九年四月二十日至八十九年五月二十三日在龍潭女所執行）、鄭志謙、蔡竺
    珊、丙○○（後六人均另案審理）等人，基於意圖為自己不法所有之概括犯意聯
    絡，共組竊盜集團，或單獨或共同或三人以上結夥以不特定之組合方式，自八十
    九年一月二十日起至八十九年四月十八日止（簡承宗自八十九年三月三十日起至
    同年四月二十五日止因案在監，郭欣自八十九年四月十七日至八十九年九月四
    日因案在監，該期間應扣除其參與），於如附表一所示之時間、地點，以停於路
    邊或量販店停車場或國道公路休息站停車站或海水浴場等地之自用小客車為目標
    ，並攜帶客觀上足對人之生命、身體、安全構成威脅，具有危險性之兇器六角扳
    手及十字起子，以破壞汽車車鎖、後行李箱、敲破車窗玻璃，或趁車主下車未將
    車門上鎖而潛入車內之方式，並由其餘同行之人負責把風，而連續竊取如附表一
    所示被害人邱玉珍等人之財物（就附表一編號一、十五、二十九部分並無上開加
    重事由）。
三、又渠等復共同意圖為自己不法之所有，並基於概括之犯意聯絡，於竊得如附表一
    所示被害人之信用卡後，即交由郭欣、甲○○、丙○○等人，連續於附表二所
    示時間、地點，冒充真正持卡人前往商家刷卡購買物品，並在具有私文書性質之
    信用卡簽帳單上偽簽真正持卡人署押後（同時複寫於信用卡簽帳單第二聯或第三
    聯上），將上開信用卡簽帳單持交店員行使，以此方式使信用卡交易特約商店或
    發卡銀行誤認上開簽帳單為合法持卡人所為消費，據以准許消費或依據簽帳金額
    付款予各該信用卡交易特約商店，而交付如附表二所示之物品，足以生損害於如
    附表二所示之真正持卡人、商家及發卡銀行。
四、嗣經警循線分別於下列時、地查獲：
    （一）八十九年一月廿日十八時許，在台中市○○路「中友百貨公司」查獲羅清
          輝，同行其餘三人乘機逃逸。
    （二）同年三月廿九日一時四十分許，在桃園縣平鎮市○○路三０四巷底菜園查
          獲郭欣。
    （三）同右日一時五十分許，在桃園縣平鎮市○○路二九二巷十二號查獲簡承宗
          。
    （四）同年四月十八日廿二時許，在桃園縣桃園市○○○街一七七巷四號，查獲
          丁○○、甲○○、戊○○，分別在其身上、ＶＳ─二○八二號車上、房間
          內扣得丁○○所有供犯罪所用之六角扳手二支、砂輪機一台（磨起子所用
          之物），李宗安所有供犯罪所用之六角扳手三支、十字起子一支及被害人
          李春媛等人之
五、案經台中市警察局第二分局、桃園縣警察局平鎮分局、八德分局、台北縣警察局
    蘆洲分局報告台灣桃園地方法院檢察署檢察官偵查起訴暨移送併辦。
    理  由
一、訊據被告戊○○於原審及本院審理中僅承認曾連續四次駕車與共犯李宗安、甲○○、丁○○一同前往桃園、中壢二地之量販店停車場之事實（見原審卷第七０、
    七二、一三八頁及本院訊問筆錄），惟矢口否認有何共同竊盜、偽造文書、詐欺
    取財等犯行，辯稱：伊係受李宗安之雇用幫其開車，迄至第三次出去時才發現李
    宗安以六角扳手撬開他人汽車車鎖，伊並未下手行竊亦未盜刷信用卡云云。
二、經查：
  (1)上開連續竊盜之犯罪事實業據被告於警訊中坦承不諱（見八十九年度偵字第五九
    九四號偵查卷第十九頁以下、八十九年度偵字第六四四六號偵查卷第一五三頁）
    ，其所供稱之行竊地點包括：中壢家樂福、平鎮市大丹賣場、往埔心公路上、中
    壢市大潤發賣場、嘉義等地。於內勤檢察官偵訊中仍坦承：自八十九年三月底間
    開始在雲林北港、桃園家樂福偷，以六角扳手開車門偷皮包等語（見八十九年度
    偵字第五九九四號卷第七四頁）。再於承辦檢察官偵訊時仍供稱上開警訊筆錄內
    容實在，並稱：自八十九年三月間開始李宗安找伊去桃園市○○○街一七七巷四
    號看贓物，才開始和李宗安、鄭志謙、蔡竺珊到桃園縣龍潭鄉大潤發、中壢市家
    樂福、大丹偷三次，均由伊開車，李宗安、鄭志謙拿六角扳手下車偷車內東西，
    又八十九年四月十八日於伊身上扣案之證件係偷來的，來不及丟，支票、扳手、
    起子、砂輪機是李宗安、丁○○的，並分到贓物四千多元及一條金手鍊等語（見
    同前偵查卷第八七、八八、一三六頁）
  (2)同案共犯所述共同行竊、盜刷信用卡之情節亦相符合：甲○○供稱：丁○○、戊○○都有偷過，郭欣負責刷卡八十九年二月起共同行竊等語（見八十九年度偵
    字第五九九四號偵查卷第七頁以下、第七三、一三二頁）；伊曾與戊○○在龍聯
    社、嘉義共作案兩次（見台灣桃園地方法院檢察署八十九年度偵字第六四四六號
    卷第六四、七六頁）。丁○○供稱：伊與李宗安、戊○○、甲○○同組行竊，偷
    的地點包括中壢家樂福、蘆竹下海湖海水浴場、南崁萬客隆，由男生輪流開車下
    車用扳手打開車子偷車內皮包，再交給女孩子盜刷（見八十九年度偵字第五九九
    四號偵查卷第十三頁以下、八九頁）；曾開車載李宗安、甲○○、戊○○去偷過
    ，戊○○負責把風（見八十九年度偵字第五九九四號偵查卷第一三六、一三七頁
    ）：竊盜集團包括戊○○，每次行竊人數不定，大多二至三人一組，如竊得信用
    卡均交由女生去盜刷等語（見八十九年度偵字第六四四六號偵查卷第一二六、一
    二七頁）。郭欣供稱：竊盜集團包括丁○○、戊○○、甲○○、簡承宗等人，
    竊得之信用卡由伊盜刷（見八十九年度偵字第五九九四號偵查卷第九四、一五六
    頁、八十九年度偵字第六四四六號卷第六六頁）。
  (3)就如附表二編號一、二盜刷被害人邱玉珍部分，亦據被告戊○○於警訊中坦承：
    伊與簡承宗（冒稱許中華）、甲○○、丙○○共四人一同前往台中市中友百貨公
    司購買衣物，而盜刷邱玉珍之信用卡等情不諱（見台灣台中地方法院檢察署八十
    九年度偵字第六四八八號偵查卷第二十三頁），核與被害人邱玉珍所述遭竊盜、
    盜刷之情節相符（同上卷第二六、四四頁），並據共犯簡承宗坦認行竊及盜刷之
    事實無訛（見台灣桃園地方法院檢察署九十年度偵字第九五八六號卷第二十頁）
    ，復據證人即該百貨公司專櫃店員蕭如馨證述明確（見同上台中地檢卷第二七頁
    ），並有贓物領據一張、發票、刷卡簽帳單各二紙附卷可稽。至於被告雖辯稱：
    伊係事後才到，不知刷卡之情云云，而共犯簡承宗嗣於原審審理中亦附合之，然
    被告等四人確實亦同前往刷卡購物之情，業據證人蕭如馨證述明確（見同上台中
    地檢卷第四五頁），而被告亦稱當時所購之衣物為其所有，足見被告等四人確有
    犯意聯絡，不因推由何人刷卡而異，是被告所辯及共犯簡承宗之供述均無足採。
  (4)被告雖辯稱警訊筆錄係警員製作完成後才錄音，非出於其自由意志云云。然查，
    上開八十九年四月十九日警訊錄音帶（八十九年度保管字第二六九一號）經原審
    勘驗結果：應為全程連續錄音，主要詢答內容亦確如筆錄所載，有勘驗筆錄一紙
    附卷可稽（見原審卷第三一二頁）。參諸被告自稱：不認識字之情，其所辯警員
    製作完後叫伊照唸云云，洵無可能。而稽之被告自稱每日下午四點後伊尚須至夜
    市擺攤，而伊受雇開車之代價竟仍高達每月四萬五千元，事後並另外分受現金四
    千餘元、金手鍊等物（見原審卷第一三九頁），顯與常情不合。又被告既稱於受
    雇開車前即到李宗安住處看過贓物（見原審卷第一三八頁），且於第三次行竊之
    時已發現李宗安之行竊方式，竟仍繼續為之，益見伊對於行竊之情瞭然於胸。況
    且，行竊之事事關犯罪刑責，倘無相當信任關係，無共同犯意聯絡，豈可能邀同
    不相干之人參與，徒增犯行曝光之機會。而參諸被告等人行竊之方式，係以六角
    扳手撬開停置於量販店等處停車場之汽車，而進入其內竊取財物，除有把風之需
    要外，衡情亦無另行分派專責開車司機之必要。綜上所述，被告戊○○所辯不知
    情乙節不足採信。
  (5)至於共犯郭欣、簡承宗、甲○○、丁○○等人均翻異前詞於原審審理中證稱：
    並未與被告戊○○共同行竊云云。然查，各該共犯就曾與被告戊○○共同行竊之
    事實，業於警、偵訊中坦承不諱，已如前述，並經台灣士林地方法院於八十九年
    度訴緝字第五二號就被告簡承宗部分，台灣苗栗地方法院八十九年度訴字第四四
    六號就被告郭欣部分調查認定綦詳，有該二份判決書可稽。共犯丁○○上開警
    訊錄音帶（八十九年度保管字第二六九一號）經原審勘驗結果：應為全程連續錄
    音，主要詢答內容亦確如筆錄所載，有原審勘驗筆錄一紙附卷可稽（見原審卷第
    三一二頁）。足認各該共犯嗣後否認之詞，均係迴護被告戊○○之辯詞，均無足
    採。
  (6)上開事實復據如附表一、二所示之被害人於警訊中供述明確，並有偽造之孫麗莎
    、李鳳珠、王志貴、邱玉珍、吳美園名義之信用卡簽帳單、竊盜集團組織架構表
    、信用卡交易明細、消費明細表、聯合信用卡處理中心函、贓物領據、搜索扣押
    證明筆錄、起獲贓物之照片在卷可參，及六角扳手五支、十字起子乙支、砂輪機
    乙台扣案可証。被告空言否認，所辯顯係卸責之詞，不足採信，本件事證明確，
    被告犯行堪予認定，應依法論科。
三、論罪科刑部分：
  (1)按刑法第三百二十一條第一項第三款所稱之兇器，係指客觀上足以用為實施強暴
    、脅迫或抵抗行為，而於人之生命、身體安全，易生危險之器械而言；而同條項
    款所謂攜帶兇器，祇需行竊時攜帶具有危險之兇器為已足，並不以攜帶之初有行
    兇之意圖為必要，最高法院著有六十二年台上字第二四八九號判例可資參照。查
    扣案之十字起子、六角扳手，在客觀上足以用為實施強暴脅迫或抵抗行為，於人
    之生命、身體安全，易生危險。而右揭被害人之汽車，或遭撬開門鎖、或打破車
    窗，且於共同被告查獲十字起子、六角扳手，而被告與其他共犯持之而用以行竊
    ，應堪認定。核被告戊○○於犯罪事實二所為，係犯刑法第三百二十條第一項普
    通竊盜罪（附表一編號一、十五、二十九）、第三百二十一條第一項第三、四款
    結夥三人、攜帶兇器竊盜罪（附表一其餘部分）。
  (2)按信用卡簽帳單具有持卡人與特約商店之交易契約書及由收單銀行請求發卡銀行
    撥款之請求書等性質，故持卡人於該簽帳單簽名，係對所簽之金額負責之意，該
    簽帳單之性質為私文書。被告推由共犯等人於犯罪事實三（即附表二）部分持竊
    得之信用卡，冒稱為真正持卡人，並在簽帳單上偽造被害人署押後持以交付店員
    ，而詐取財物，核其所為，係犯刑法第二百十六條、第二百十條之行使偽造私文
    書罪、及同法第三百三十九條第一項之詐欺取財罪。渠等在簽帳單上偽造署押行
    為，係偽造私文書之部分行為，又偽造私文書後復持以行使，其偽造私文書之低
    度行為應為行使偽造私文書之高度行為所吸收，均不另論罪，而僅論以行使偽造
    私文書一罪。
  (3)按共同正犯之成立，只須具有犯意之聯絡、行為之分擔，既不問犯罪動機起於何
    人，亦不必每一階段犯行均經參與；亦即共同正犯間非僅就其自己實施之行為負
    其責任，並在犯意聯絡之範圍內對於他共同正犯所實施之行為亦應共同負責。又
    共同實施犯罪行為之人在合同意思範圍以內，各自分擔犯罪行為之一部，相互利
    用他人之行為以達其犯罪之目的者，即應對於全部所發生之結果共同負責，最高
    法院迭著有判例。本件被告等人所組成之竊盜集團人數眾多，各別分組為竊盜犯
    行之組別復無固定，所為案件甚夥，自應對各個犯行共同負責，因之被告戊○○
    於附表一、二所示竊盜、盜刷信用卡詐騙財物行為，係分別與李宗安、丁○○、
    郭欣、簡承宗、甲○○、鄭志謙、蔡竺珊、丙○○等人共同犯罪（詳如附表一
    、二所載），彼此間應具有犯意聯絡及行為分擔，均為共同正犯應無疑義。
  (4)被告於其先後多次竊盜、詐欺取財、行使偽造私文書等犯行，時間緊接，方法相
    同，觸犯構成要件相同之罪，顯係基於概括犯意而為，為連續犯，均應依刑法第
    五十六條規定各以一罪論（竊盜部分論以結夥三人攜帶兇器竊盜罪），並加重其
    刑。
  (5)公訴人雖僅就被告如附表一編號一至二十三之竊盜犯行提起公訴，然檢察官就犯
    罪事實一部起訴者，其效力及於全部，本件被告如附表一編號二十四至三十部分
    之犯罪事實，與前揭論罪科刑之部分，有連續犯之關係，已如前述，本院自應就
    屬於裁判上一罪之部分一併加以審判。被告竊取被害人信用卡後，又持以盜刷詐
    騙財物，其所犯結夥三人攜帶兇器竊盜、行使偽造私文書、詐欺取財等罪，有方
    法、目的之牽連關係，應依刑法第五十五條規定從一重之結夥三人攜帶兇器竊盜
    罪論處。被告戊○○前於八十三年間因違反麻醉藥品管理條例，經原審於八十四
    年四月十四日以八十三年度訴字第一八七０號判決判處有期徒刑十月，於同年十
    一月二日確定，並於八十五年十一月三十日入監執行完畢，有台灣高等法院被告
    全國前案記錄表、台灣桃園地方法院檢察署刑案資料查註記錄表分別在卷可稽，
    其於五年內再犯本件有期徒刑以上之罪，為累犯，應依刑法第四十七條規定加重
    其刑，並遞加重之。
四、原審以被告戊○○罪證明確，予以論罪科刑，爰審酌被告正值壯年，竟不思正途
    勤勉上進，素行不佳，復與共同被告等以集團式手法長期犯案，輕易嫖竊眾人辛
    勤耕耘所得，犯罪地點遍及全台，被害人數眾多，又因被告在各風景區或大賣場
    停車場竊取車主車內財物，造成車主人人自危，下車時無人敢將財物留置車內，
    使私人轎車喪失原有功能，對社會治安、個人財產危害甚大，兼衡之其品行、動
    機、竊盜之次數、獲得之利益及犯罪後之態度等一切情狀，判處有期徒刑三年，
    並以被告戊○○前有竊盜前科，本案中又與共犯等人共組竊盜集團犯案，行竊次
    數甚多，顯然已有犯竊盜罪習慣，非予加強他律矯治不足以矯正其惡性，自應於
    刑之執行前，令入勞動場所強制工作，施以特別教化，使其養成勤勞之習慣，改
    正不勞而獲之心態，避免再犯，爰併依竊盜犯贓物犯保安處分條例第三條第一項
    第一款規定宣告應於刑之執行前令入勞動場所強制工作三年以收矯治之效。扣案
    之六角扳手五支、十字起子一支、砂輪機一台等，均係供犯罪所用之物，且均屬
    共同被告等人所有，業據被告陳述明確，應依刑法第三十八條第一項第二款宣告
    沒收。附表二所示簽帳單顧客存根聯，共犯簡承宗等人均供稱已丟棄，且未扣案
    ，亦乏證據足資證明現仍存在，爰不予宣告沒收。其餘如附表二所示之簽帳單商
    店存根聯或銀行存根聯（三聯式），業經行使交予各該特約商店或銀行，已非被
    告等人所有，惟其上如附表二所示偽造之署押，係被告等偽造之署押，應依刑法
    第二百十九條規定宣告沒收。至於其餘扣案之物，如八十九年度保管字第二六九
    一號之安非他命、施用毒品器具、改造槍枝等物、均核與本案竊盜犯行無關，爰
    不另為沒收之諭知。適用刑法第二十八條、第五十六條、第三百二十一條第一項
    第三、四款、第二百十六條、第二百十條、第三百三十九條第一項、第五十五條
    、第四十七條、第三十八條第一項第二款、第二百十九條、罰金罰鍰提高標準條
    例第一條前段、竊盜犯贓物犯保安處分條例第三條第一項第一款、第四條、第五
    條第一項前段論處，經核認事用法，均無違誤，量刑亦甚妥適，公訴人上訴意旨
    認原判決量刑尚屬過輕，被告上訴意旨仍執陳詞行竊四次未參與盜刷等語，據以
    指摘原判決不當，均非有理由，應予駁回。
五、台灣桃園地方法院檢察署九十一年偵字第五七二九號，併辦意旨以被告戊○○涉
    嫌自八十七年十一月九日起至九十年十一月二十四日止，連續在宜蘭縣五結鄉親
    水公園停車場、羅東鎮羅東運動公園停車場、北關風景區停車場、五峰旗風景區
    停車場等處竊得如宜蘭縣警察局礁溪分局礁警刑字第０九一００一五五三０號刑
    事偵查卷宗第六至十頁所示之三十四位被害人之財物，因認被告另犯竊盜罪嫌云
    云。惟被告於原審堅決否認有竊取前述被害人財物，辯稱：警訊筆錄係警員自行
    撰寫。經查：上開竊盜犯行係簡承宗所為之情，業據其自陳無訛，稽之其於最初
    二次警訊中所稱：係伊一人犯案（警卷第十四頁）；及共犯包括郭欣、甲○○
    、李榮正、鄧佳琳等人，亦均未提及被告戊○○曾參與。又被害人等人於警訊時
    均供陳並未看見行竊之人，且本件亦未在被告戊○○處查獲任何前揭被害人失竊
    之物品，自難徒憑被告於警訊時之單一自白遽認其確有竊盜犯行，是此移送併案
    審理部分，與被告前述有罪部分即無連續犯之裁判上一罪之關係，本院無從併案
    審理，應退回由原移送之檢察官另行處理。
六、公訴意旨另以：被告戊○○與丁○○、簡承宗、甲○○、郭欣及不詳年籍之成
    年男子等人共同意圖為自己不法之所有，推由簡承宗持竊取而來之呂玉婷之金融
    卡，於八十九年四月十七日，在桃園縣境內某提款機接續四次盜領存款（詳如起
    訴書附表三所示），所得款項均由渠等朋分花用。因認被告戊○○與上開共犯均
    涉犯刑法第三百三十九條之二不正利用自動付款設備詐欺取財罪嫌。惟被告於原
    審堅詞否認有上開詐欺犯行，經查：共犯簡承宗因台灣士林地方法院發布通緝，
    而於八十九年三月三十日遭緝獲後裁定羈押，至同年四月廿五日始具保釋放，有
    卷附資料可憑，則共犯簡承宗於上開期間內自不可能前往盜領被害人之存款，公
    訴意旨就此尚有誤會。本件又查無其他事證足以佐認被告確有公訴意旨所指之詐
    欺情事，然公訴人既認此部分與前揭有罪部分具有牽連犯之裁判上一罪關係，爰
    不另為無罪之諭知。
七、另就台灣桃園地方法院檢察署八十九年度偵字第七六五一號卷內所述之犯行，均
    係共犯簡承宗將個人行竊所得金飾交由郭欣持往當鋪、金飾店典當，而涉有竊
    盜、詐欺取財、偽造文書等犯嫌，此據台灣士林地方法院、台灣苗栗地方法院就
    簡承宗、郭欣判決部分認定屬實，惟尚乏證據證明與被告戊○○有關，公訴人
    亦未起訴及此。台灣桃園地方法院檢察署九十年度偵字第七八０九號卷內所述之
    犯行，係丁○○、簡阿楊二人另行起意行竊，此據原審九十年度易字第一五四七
    號就簡阿楊判決部分認定綦詳，公訴人亦認係渠等另行起意，故未起訴及此。台
    灣桃園地方法院檢察署九十年度偵字第二０九六七號、九十一年度偵字第三七九
    五號卷內所述之犯行，係丁○○、簡承宗、鄧佳琳另行起意行竊；就同署九十一
    年度偵字第四八三九號卷內所述之犯行，係丁○○、甲○○所為之犯行，公訴人
    亦均認與被告戊○○無關，均併此敘明。
據上論斷，應依刑事訴訟法第三百六十八條，判決如主文。
本案經檢察官施慶堂到庭執行職務。
中      華      民      國    九十二    年     十一     月      五      日
                              臺灣高等法院刑事第三庭
                                  審判長法  官  張  連  財
                                        法  官  張  傳  栗
                                        法  官  黃  金  富
右正本證明與原本無異。
如不服本判決，應於收受送達後十日內向本院提出上訴書狀，其未敘述上訴之理由者
並得於提起上訴後十日內向本院補提理由書（均須按他造當事人之人數附繕本）。
                                        書記官  江  采  廷
中      華      民      國    九十二    年     十一     月      七      日
附錄：本案論罪科刑法條全文
刑法第三百二十條
意圖為自己或第三人不法之所有，而竊取他人之動產者，為竊盜罪，處五年以下有期
徒刑、拘役或五百元以下罰金。
意圖為自己或第三人不法利益，而竊佔他人之不動產者，依前項之規定處斷。
前二項之未遂犯罰之。
刑法第三百二十一條第一項第三款、第四款：
犯竊盜罪而有左列情形之一者，處六月以上五年以下有期徒刑。
第三款：攜帶兇器而犯之者。
第四款：結夥三人以上而犯之者。
刑法第二百十六條
行使第二百十條至第二百十五條之文書者，依偽造、變造文書或登載不實事項或使登
載不實事項之規定處斷。
刑法第二百十條
偽造、變造私文書，足以生損害於公眾或他人者，處五年以下有期徒刑。
刑法第三百三十九條第一項、第三項：
意圖為自己或第三人不法之所有，以詐術使人將本人或第三人之物交付者，處五年以
下有期徒刑、拘役或科或併科一千元以下罰金。
前二項之未遂犯罰之。
附表一（竊盜部分）：
┌──┬──────┬────────┬───────────────┐
│編號│時        間│  犯  罪  地  點│  犯      罪      事      實  │
├──┼──────┼────────┼───────────────┤
│一  │八十九年一月│台中市家樂福停車│趁邱玉珍所有之自用小客車車門未│
│    │廿日下午    │場              │鎖之機，徒手入車內竊取邱玉珍所│
│    │            │                │有之皮包一個，內有農民銀行信用│
│    │            │                │卡、台中廣三百貨公司簽帳卡、中│
│    │            │                │友百貨簽帳卡（卡號八八八八八八│
│    │            │                │0000000000）各一張得│
│    │            │                │手。                          │
├──┼──────┼────────┼───────────────┤
│二  │八十九年二月│桃園縣大溪鎮德興│持客觀上具行凶危險性之六角板手│
│    │五日十二時許│里環湖公路旁    │，以破壞車門門鎖之方式（毀損部│
│    │            │                │分未據告訴），進入謝淑慧所有之│
│    │            │                │自用小客車內，竊取謝淑慧所有之│
│    │            │                │身分證、健保卡、美國銀行信用卡│
│    │            │                │、中國信託信用卡、中國商銀信用│
│    │            │                │卡、台新銀行金融卡各一張、現金│
│    │            │                │日幣二萬六千元、新台幣（下同）│
│    │            │                │四千元、行動電話一具，以及張贊│
│    │            │                │祥所有之台新銀行金融卡、台灣銀│
│    │            │                │行金融卡、身份證、健保卡、美國│
│    │            │                │銀行信用卡各一張得手。        │
├──┼──────┼────────┼───────────────┤
│三  │八十九年二月│台中縣大肚鄉萬客│持客觀上具行凶危險性之六角板手│
│    │九日廿一時卅│隆賣場停車場    │，以破壞車門門鎖之方式（毀損部│
│    │分許        │                │分未據告訴），進入謝佳芳所有之│
│    │            │                │自用小客車內，竊取謝佳芳所有之│
│    │            │                │身分證、健保卡、合作金庫提款卡│
│    │            │                │、郵局提款卡各一張，花旗銀行、│
│    │            │                │中國信託、台新銀行、誠泰銀行信│
│    │            │                │用卡各一張，以及皮包一個、現金│
│    │            │                │一萬七千元等物得手。          │
├──┼──────┼────────┼───────────────┤
│四  │八十九年二月│桃園縣八德市三元│持客觀上具行凶危險性之六角板手│
│    │十一日某時  │派出所旁        │，以破壞車門門鎖之方式（毀損部│
│    │            │                │分未據告訴），進入吳美園所有之│
│    │            │                │車號ＬＨ─０一九一號自用小客車│
│    │            │                │內，竊取吳美園所有之身分證、渣│
│    │            │                │打銀行信用卡、富邦商銀信用卡（│
│    │            │                │卡號0000000000000│
│    │            │                │九四七）、新光三越信用卡各一張│
│    │            │                │得手。                        │
├──┼──────┼────────┼───────────────┤
│五  │八十九年二月│國道高速公路泰安│持客觀上具行凶危險性之六角板手│
│    │廿五日十四時│休息站停車場    │，以破壞車門門鎖之方式（毀損部│
│    │許          │                │分未據告訴），進入吳家慶所有之│
│    │            │                │車號Ｗ七─六九五五號自用小客車│
│    │            │                │內，竊取吳家慶所有之機車駕照、│
│    │            │                │汽車駕照、家樂福入場證、中國信│
│    │            │                │託信用卡（卡號00000000│
│    │            │                │00000000）、慶豐銀行信│
│    │            │                │用卡、美國運通卡、荷蘭銀行信用│
│    │            │                │卡、郵局金融卡各一張、現金六萬│
│    │            │                │五千三百元得手。              │
├──┼──────┼────────┼───────────────┤
│六  │八十九年二月│桃園市○○路愛買│持客觀上具行凶危險性之六角板手│
│    │廿七日廿時卅│量販店停車場    │，以破壞車窗玻璃之方式（毀損部│
│    │分許        │                │分未據告訴），進入乙○○所有之│
│    │            │                │車號ＢＥ─二四四九號自用小客車│
│    │            │                │內，竊取乙○○所有之身分證、駕│
│    │            │                │照各一張，萬通銀行、合作金庫、│
│    │            │                │陽信銀行、郵局金融卡各一張，中│
│    │            │                │國信託、陽信銀行、花旗銀行信用│
│    │            │                │卡各一張，以及行動電話二具、印│
│    │            │                │章一枚、現金二萬元等物得手。  │
├──┼──────┼────────┼───────────────┤
│七  │八十九年三月│高雄市家樂福賣場│持客觀上具行凶危險性之六角板手│
│    │四日十二時許│停車場          │，以破壞車門門鎖之方式（毀損部│
│    │            │                │分未據告訴），進入陳沛苹所有之│
│    │            │                │自用小客車內，竊取陳沛苹所有之│
│    │            │                │土地銀行信用卡（卡號四九０七０│
│    │            │                │00000000000）、渣打│
│    │            │                │銀行信用卡（卡號0000000│
│    │            │                │000000000）、聯邦商銀│
│    │            │                │信用卡（卡號00000000＊│
│    │            │                │＊＊＊六五０一）、花旗銀行（五│
│    │            │                │000000000000000│
│    │            │                │）、上海銀行信用卡、中國信託信│
│    │            │                │用卡各一張，合作金庫、土地銀行│
│    │            │                │、台灣銀行金融卡各一張，以及身│
│    │            │                │分證、健保卡、太平洋百貨簽帳卡│
│    │            │                │各一張得手。                  │
├──┼──────┼────────┼───────────────┤
│八  │八十九年三月│國道高速公路中壢│持客觀上具行凶危險性之六角板手│
│    │十八日十七時│休息站內        │，以破壞車門門鎖之方式（毀損部│
│    │許          │                │分未據告訴），進入向秀娥所有之│
│    │            │                │車號ＫＡ─九五六九號自用小客車│
│    │            │                │內，竊取向秀娥所有之身分證、駕│
│    │            │                │照、聯邦商銀提款卡、台灣中小企│
│    │            │                │銀提款卡、郵局提款卡、新竹企銀│
│    │            │                │信用卡、家樂福入場證各一張，以│
│    │            │                │及向純英所有之台灣中小企銀提款│
│    │            │                │卡、台新銀行信用卡各一張、行動│
│    │            │                │電話一具得手。                │
├──┼──────┼────────┼───────────────┤
│九  │八十九年三月│宜蘭縣羅東鎮中正│持客觀上具行凶危險性之六角板手│
│    │廿六日某時  │北路喜互惠超市停│，以破壞車門門鎖之方式（毀損部│
│    │            │車場            │分未據告訴），進入陳英峰所有之│
│    │            │                │車號ＩＵ─二八０五號自用小客車│
│    │            │                │，竊取簡春蘭所有之身分證、健保│
│    │            │                │卡、玉山銀行信用卡（卡號五四二│
│    │            │                │0000000000000）、│
│    │            │                │台北國際商銀信用卡（卡號五四三│
│    │            │                │0000000000000）、│
│    │            │                │台北國際商銀提款卡、台灣企銀提│
│    │            │                │款卡各一張得手。              │
├──┼──────┼────────┼───────────────┤
│十  │八十九年四月│桃園縣八德市公墓│持客觀上具行凶危險性之六角板手│
│    │四日十二時許│旁              │，以破壞車門門鎖之方式（毀損部│
│    │            │                │分未據告訴），進入孫麗莎所有之│
│    │            │                │車號ＫＤ─Ｐ五一九號自用小客車│
│    │            │                │內，竊取孫麗莎所有之玉山商銀信│
│    │            │                │用卡、中國信託信用卡各一張、現│
│    │            │                │金十三萬五千元、行動電話一具，│
│    │            │                │以及王志貴所有之玉山商銀信用卡│
│    │            │                │一張得手。                    │
├──┼──────┼────────┼───────────────┤
│十一│八十九年四月│桃園縣八德市新興│持客觀上具行凶危險性之六角板手│
│    │四日十七時許│工商前          │，以破壞車門門鎖之方式（毀損部│
│    │            │                │分未據告訴），進入曾佳姿所有之│
│    │            │                │車號Ｌ六─一三二一號自用小客車│
│    │            │                │內，竊取曾佳姿所有之身分證、駕│
│    │            │                │照、健保卡、安泰商銀信用卡各一│
│    │            │                │張得手。                      │
├──┼──────┼────────┼───────────────┤
│十二│八十九年四月│桃園縣大有國小旁│持客觀上具行凶危險性之六角板手│
│    │九日某時    │                │，以破壞車門門鎖之方式（毀損部│
│    │            │                │分未據告訴），進入徐瑞玫所有之│
│    │            │                │自用小客車內，竊取徐瑞玫所有之│
│    │            │                │身分證、健保卡、中國商銀信用卡│
│    │            │                │（卡號000000000000│
│    │            │                │四二０一）、中國商銀金融卡、合│
│    │            │                │作金庫金融卡、新光三越簽帳卡各│
│    │            │                │一張得手。                    │
├──┼──────┼────────┼───────────────┤
│十三│八十九年四月│桃園縣龜山鄉大同│持客觀上具行凶危險性之六角板手│
│    │十三日十七時│路一０二號前    │，以破壞車門門鎖之方式（毀損部│
│    │卅分許      │                │分未據告訴），進入楊進福所有之│
│    │            │                │車號ＦＬ─０四０二號自用小客車│
│    │            │                │內，竊取楊進福所有之支票一紙、│
│    │            │                │私章二枚、文具一批，以及蘇德輝│
│    │            │                │所有之郵局存摺一本。          │
├──┼──────┼────────┼───────────────┤
│十四│八十九年四月│桃園縣平鎮市大潤│持客觀上具行凶危險性之六角板手│
│    │十五日某時  │發賣場停車場    │，以破壞車門門鎖之方式（毀損部│
│    │            │                │分未據告訴），進入徐銀釧所有之│
│    │            │                │車號ＫＥ─五一一二號自用小客車│
│    │            │                │內，竊取徐銀釧所有之駕照、中國│
│    │            │                │信託金融卡、中國信託信用卡（卡│
│    │            │                │號00000000000000│
│    │            │                │０八）各一張得手。            │
├──┼──────┼────────┼───────────────┤
│十五│八十九年四月│桃園縣平鎮市延平│趁李春媛所有之自用小客車車門未│
│    │十五日十五時│路大丹百貨停車場│鎖之機，徒手入車內竊取李春媛所│
│    │許          │                │有之皮包一個，內有身分證、健保│
│    │            │                │卡、駕照、郵局提款卡、中國信託│
│    │            │                │信用卡、富邦銀行信用卡、荷蘭村│
│    │            │                │門禁卡、百視達卡、東門醫院掛號│
│    │            │                │證、中華大學教師證各一張、皮夾│
│    │            │                │一個、行動電話一具、現金二千五│
│    │            │                │百元得手。                    │
├──┼──────┼────────┼───────────────┤
│十六│於八十九年四│雲林縣北港合作金│持客觀上具行凶危險性之六角板手│
│    │月十五日廿時│庫前            │，以破壞車門門鎖方式（毀損部分│
│    │迄同年月十七│                │未據告訴），進入蔡谷聲所有車號│
│    │日十八時間某│                │Ｊ六—一九四六號自用小客車內，│
│    │時          │                │竊取蔡谷聲所有之合作金庫存摺、│
│    │            │                │第一商銀存摺、郵局存摺、土地銀│
│    │            │                │行存摺各一本，合作金庫、郵局、│
│    │            │                │土地銀行提款卡各一張，公務人員│
│    │            │                │保險證、中興百貨批發卡、土地買│
│    │            │                │賣契約書各一張，以及金戒指一枚│
│    │            │                │、私章等物                    │
├──┼──────┼────────┼───────────────┤
│十七│八十九年四月│新竹縣永安漁港  │持客觀上具行凶危險性之六角板手│
│    │十六日某時  │                │，以破壞車門門鎖之方式（毀損部│
│    │            │                │分未據告訴），進入蔡玉梅所有之│
│    │            │                │自用小客車內，竊取蔡玉梅所有之│
│    │            │                │手提包、皮包各一個、健保卡、金│
│    │            │                │融卡、駕照各一張、現金一千元得│
│    │            │                │手。                          │
├──┼──────┼────────┼───────────────┤
│十八│八十九年四月│桃園縣石門水庫  │持客觀上具行凶危險性之六角板手│
│    │十六日十七時│                │，以打破車窗玻璃之方式（毀損部│
│    │四十分許    │                │分未據告訴），進入吳琬琰所有之│
│    │            │                │自用小客車內，竊取吳琬琰所有之│
│    │            │                │手提包一個、身分證、嘉義二信提│
│    │            │                │款卡、服務證各一張、新光三越、│
│    │            │                │廣三百貨、中友百貨、太平洋百貨│
│    │            │                │貴賓卡各一張、筆記本一本、兒童│
│    │            │                │用掌中寶一個、現金一萬餘元得手│
│    │            │                │。                            │
├──┼──────┼────────┼───────────────┤
│十九│八十九年四月│桃園縣龍潭鄉龍源│持客觀上具行凶危險性之六角板手│
│    │十六日十八時│路旁            │，以打破車窗玻璃之方式（毀損部│
│    │許          │                │分未據告訴），進入王文樹所有之│
│    │            │                │車號Ｊ二─九二九號營業小客車內│
│    │            │                │，竊取王文樹所有之身分證、機車│
│    │            │                │駕照、汽車駕照、行照、郵局提款│
│    │            │                │卡各一張、郵局存摺一本、印章一│
│    │            │                │個、傳訊王一部、支票三張、現金│
│    │            │                │四萬五千元得手。              │
├──┼──────┼────────┼───────────────┤
│廿  │八十九年四月│桃園縣中壢市家樂│持客觀上具行凶危險性之六角板手│
│    │十七日十二時│福賣場停車場    │，以破壞車門門鎖之方式（毀損部│
│    │四十五分許  │                │分未據告訴），進入洪文勝所有之│
│    │            │                │自用小客車內，竊取洪文勝所有之│
│    │            │                │空白支票簿一本、印章三枚得手。│
├──┼──────┼────────┼───────────────┤
│廿一│八十九年四月│桃園縣大園鄉竹圍│持客觀上具行凶危險性之六角板手│
│    │十七日十八時│漁港            │，以破壞車門門鎖之方式（毀損部│
│    │十分許      │                │分未據告訴），進入呂玉婷所有之│
│    │            │                │自用小客車內，竊取呂玉婷所有之│
│    │            │                │健保卡、駕照、台新銀行信卡各一│
│    │            │                │張，郵局、新竹企銀、台灣企銀、│
│    │            │                │農民銀行金融卡各一張，以及行動│
│    │            │                │電話一具得手。                │
├──┼──────┼────────┼───────────────┤
│廿二│八十九年四月│桃園縣蘆竹鄉竹圍│持客觀上具行凶危險性之六角板手│
│    │十八日十七時│海水浴場        │，以破壞車門門鎖之方式（毀損部│
│    │許          │                │分未據告訴），進入李鳳珠所有之│
│    │            │                │自用小客車內，竊取李鳳珠所所有│
│    │            │                │之駕照、行照、學生證、保險卡、│
│    │            │                │聯邦商銀信用卡（卡號四五七九五│
│    │            │                │00000000000）、遠東│
│    │            │                │商銀提款卡、健保卡、身分證、家│
│    │            │                │樂福入場證各一張、印章一枚、行│
│    │            │                │動電話一具得手。              │
├──┼──────┼────────┼───────────────┤
│廿三│八十九年四月│桃園縣蘆竹鄉竹圍│持客觀上具行凶危險性之六角板手│
│    │十八日十七時│海水浴場        │，以破壞車門門鎖之方式（毀損部│
│    │十分許      │                │分未據告訴），進入葉文宏所有之│
│    │            │                │車號Ｗ七─三０二一號自用小客車│
│    │            │                │內，竊取葉文宏所有之愛買量販店│
│    │            │                │出入證一張得手。              │
├──┼──────┼────────┼───────────────┤
│廿四│八十九年三月│桃園縣平鎮市大潤│持客觀上具行凶危險性之六角板手│
│    │十日十四時三│發賣場停車場    │，以破壞車門門鎖之方式（毀損部│
│    │十分許      │                │分未據告訴），進入陳香華所有之│
│    │            │                │車號Ｆ九─六五一六號自用小客車│
│    │            │                │內，竊取陳香華所有之身分證、金│
│    │            │                │融卡二張、簽帳卡、信用卡、駕照│
│    │            │                │、印章、行動電話、戒指、金項鍊│
│    │            │                │、耳環及現金約三千元等物得手。│
├──┼──────┼────────┼───────────────┤
│廿五│八十九年三月│同右            │徒手進入張玉玲所有之自用小客車│
│    │二日十七時  │                │內，竊取信用卡、記帳卡、身分證│
│    │            │                │各一張、金融卡三張及現金約二萬│
│    │            │                │四千元得手。                  │
├──┼──────┼────────┼───────────────┤
│廿六│八十九年二月│桃園縣虎頭山停車│持客觀上具行凶危險性之六角板手│
│    │十二日十七時│場              │，以破壞車門門鎖之方式（毀損部│
│    │許          │                │分未據告訴），進入吳琬雲所有之│
│    │            │                │車號ＤＳ─一三四七號自用小客車│
│    │            │                │內，竊取身分證、健保卡各一張得│
│    │            │                │手。                          │
├──┼──────┼────────┼───────────────┤
│廿七│八十九年二月│台中市北屯大買家│持客觀上具行凶危險性之六角板手│
│    │二十五日十九│購物中心停車場  │，以破壞車門門鎖之方式（毀損部│
│    │時三十分許  │                │分未據告訴），進入黎林輝所有之│
│    │            │                │車號ＭＧ─九九０二號自用小客車│
│    │            │                │內，竊取金融卡四張、信用卡三張│
│    │            │                │身分證、駕照、健保卡各一張得手│
├──┼──────┼────────┼───────────────┤
│廿八│八十九年三月│桃園縣桃園市建新│持客觀上具行凶危險性之六角板手│
│    │十三日十七時│街軍公教福利站停│，以破壞車門門鎖之方式（毀損部│
│    │許          │車場            │分未據告訴），進入謝文正所有之│
│    │            │                │車號ＪＹ─０一二九號自用小客車│
│    │            │                │內，竊取戶口名簿、身分證、行車│
│    │            │                │執照各一張、行動電話一具、印章│
│    │            │                │一枚得手。                    │
├──┼──────┼────────┼───────────────┤
│廿九│八十九年三月│桃園縣楊梅鎮中山│利用林得志所有之車號ＤＭ─七八│
│    │十九日二十三│北路二段與梅獅路│九二號自用小客車鑰匙忘記取下之│
│    │時許        │交岔之埔心加油站│際，進入其內，竊取王麗萍所有之│
│    │            │前              │身分證、健保卡各一張得手。    │
├──┼──────┼────────┼───────────────┤
│卅  │八十九年二月│苗栗縣頭份鎮頭聯│持客觀上具行凶危險性之六角板手│
│    │二十一日十八│社福利中心停車場│，以破壞車門門鎖之方式（毀損部│
│    │時許        │                │分未據告訴），進入劉月枝所有之│
│    │            │                │自用小客車內，竊取信用卡、手機│
│    │            │                │等物得手。                    │
└──┴──────┴────────┴───────────────┘
附表二（盜刷信用卡卡部分）：
┌──┬──────┬────────┬───────────────┐
│編號│時        間│  犯  罪  地  點│  犯      罪      事      實  │
│    │（八十九年）│                │                              │
├──┼──────┼────────┼───────────────┤
│一  │一月廿日十八│台中市○○路○段│簡承宗、戊○○、甲○○、丙○○│
│    │時十分      │一六一號中友百貨│四人共同前往，由丙○○（公訴人│
│    │            │公司            │誤載為甲○○）持邱玉珍所有之中│
│    │            │                │友百貨簽帳卡（卡號八八八八八八│
│    │            │                │0000000000），於簽帳│
│    │            │                │單上偽簽邱玉珍之署名後，持交店│
│    │            │                │員詐購價值八千八百八十八元之貨│
│    │            │                │物得手。                      │
├──┼──────┼────────┼───────────────┤
│二  │一月廿日十八│台中市○○路○段│簡承宗、戊○○、甲○○、丙○○│
│    │時五十分    │一六一號中友百貨│共同前往，由丙○○（公訴人誤載│
│    │            │公司            │為甲○○）持邱玉珍所有之中友百│
│    │            │                │貨簽帳卡（卡號00000000│
│    │            │                │00000000），自稱為邱玉│
│    │            │                │珍本人，戊○○於旁則自稱為邱玉│
│    │            │                │珍之配偶，由丙○○於簽帳單上偽│
│    │            │                │簽邱玉珍之署名後，持交店員蕭如│
│    │            │                │馨詐購二件衣服（價值一萬二千六│
│    │            │                │百元）得手。                  │
├──┼──────┼────────┼───────────────┤
│三  │二月五日某時│中興倉儲桃園分公│由甲○○持謝淑慧所有之中國信託│
│    │            │司              │信用卡，連續二次於簽帳單上偽簽│
│    │            │                │謝淑慧之署名後，持交店員分別詐│
│    │            │                │購價值二萬零一百元、一萬零四百│
│    │            │                │四十八元之貨物得手。          │
├──┼──────┼────────┼───────────────┤
│四  │二月五日某時│全國電子專賣店  │由甲○○持謝淑慧所有之中國信託│
│    │            │                │信用卡，連續二次於簽帳單上偽簽│
│    │            │                │謝淑慧之署名後，持交店員分別詐│
│    │            │                │購價值二千八百五十九元、一萬八│
│    │            │                │千九百八十八元之貨物得手。    │
├──┼──────┼────────┼───────────────┤
│五  │二月五日某時│國民企業股份有限│由甲○○持謝淑慧所有之中國信託│
│    │            │公司            │信用卡，於簽帳單上偽簽謝淑慧之│
│    │            │                │署名後，持交店員詐購價值三千二│
│    │            │                │百元之貨物得手。              │
├──┼──────┼────────┼───────────────┤
│六  │二月五日某時│來來百貨桃園分公│由甲○○持謝淑慧所有之中國信託│
│    │            │司              │信用卡，於簽帳單上偽簽謝淑慧之│
│    │            │                │署名後，持交店員詐購價值七千二│
│    │            │                │百六十五元之貨物得手。        │
├──┼──────┼────────┼───────────────┤
│七  │二月五日某時│連昇通信事業有限│由甲○○持謝淑慧所有之中國信託│
│    │            │公司            │信用卡，於簽帳單上偽簽謝淑慧之│
│    │            │                │署名後，持交店員詐購價值一萬五│
│    │            │                │千八百元之貨物得手。          │
├──┼──────┼────────┼───────────────┤
│八  │二月二十五日│台中市○○路高將│由不詳姓名成年男子持吳家慶所有│
│    │某時        │企業社          │之中國信託信用卡（卡號四五六三│
│    │            │                │000000000000），於│
│    │            │                │簽帳單上偽簽吳家慶之署名後，持│
│    │            │                │交店員詐購價值一萬九千二百六十│
│    │            │                │一元之貨物得手。              │
├──┼──────┼────────┼───────────────┤
│九  │三月四日某時│高雄市大伊統百貨│由甲○○持陳沛苹所有之聯邦銀行│
│    │            │公司            │信用卡（卡號00000000＊│
│    │            │                │＊＊＊六五０一），連續三次於簽│
│    │            │                │帳單上偽簽陳沛苹之署名，持交店│
│    │            │                │員分別詐購價值六百三十四元、一│
│    │            │                │千六百九十二元、五千二百四十元│
│    │            │                │之貨物得手。                  │
├──┼──────┼────────┼───────────────┤
│十  │三月四日某時│高雄市○○路天仁│由甲○○持陳沛苹所有之聯邦銀行│
│    │            │茶行            │信用卡（卡號00000000＊│
│    │            │                │＊＊＊六五０一），於簽帳單上偽│
│    │            │                │簽陳沛苹之署名後，持交店員詐購│
│    │            │                │價值五千元之貨物得手。        │
├──┼──────┼────────┼───────────────┤
│十一│三月四日某時│高雄市某屈臣氏商│由甲○○持陳沛苹所有之花旗銀行│
│    │            │行              │信用卡（卡號000000000│
│    │            │                │0000000），於簽帳單上偽│
│    │            │                │簽陳沛苹之署名後，持交店員詐購│
│    │            │                │價值二千八百三十四元之貨物得手│
│    │            │                │。                            │
├──┼──────┼────────┼───────────────┤
│十二│三月四日某時│高雄市金謙品商行│由甲○○持陳沛苹所有之花旗銀行│
│    │            │十全店          │信用卡（卡號000000000│
│    │            │                │0000000），於簽帳單上偽│
│    │            │                │簽陳沛苹之署名後，持交店員詐購│
│    │            │                │價值一萬九千一百六十八元之貨物│
│    │            │                │得手。                        │
├──┼──────┼────────┼───────────────┤
│十三│三月四日某時│高雄市巧訊通信商│由甲○○持陳沛苹所有之花旗銀行│
│    │            │行              │信用卡（卡號000000000│
│    │            │                │0000000），於簽帳單上偽│
│    │            │                │簽陳沛苹之署名後，持交店員詐購│
│    │            │                │價值一萬八千元之貨物得手。    │
├──┼──────┼────────┼───────────────┤
│十四│三月四日某時│高雄市大伊統百貨│由甲○○持陳沛苹所有之渣打銀行│
│    │            │公司            │信用卡（卡號0000000一０│
│    │            │                │0000000），連續四次於簽│
│    │            │                │帳單上偽簽陳沛苹之署名後，持交│
│    │            │                │店員分別詐購價值三千三百二十五│
│    │            │                │元、四千九百元、二萬元、二萬元│
│    │            │                │之貨物得手。                  │
├──┼──────┼────────┼───────────────┤
│十五│三月四日某時│高雄市行動家通信│由甲○○持陳沛苹所有之渣打銀行│
│    │            │企業行          │信用卡（卡號0000000一０│
│    │            │                │0000000），於簽帳單上偽│
│    │            │                │簽陳沛苹之署名後，持交店員詐購│
│    │            │                │價值一萬四千八百元之貨物得手。│
├──┼──────┼────────┼───────────────┤
│十六│三月四日某時│吉安大股份有限公│由甲○○持陳沛苹所有之土地銀行│
│    │            │司              │信用卡（卡號000000000│
│    │            │                │0000000），連續四次於簽│
│    │            │                │帳單上偽簽陳沛苹之署名後，持交│
│    │            │                │店員分別詐購價值一千七百九十九│
│    │            │                │元、七千九百元、一百二十九元、│
│    │            │                │四千二百三十四元之貨物得手。  │
├──┼──────┼────────┼───────────────┤
│十七│三月四日某時│高雄市大伊統百貨│由甲○○持陳沛苹所有之土地銀行│
│    │            │公司            │信用卡（卡號000000000│
│    │            │                │0000000），於簽帳單上偽│
│    │            │                │簽陳沛苹之署名後，持交店員詐購│
│    │            │                │價值二萬元之貨物得手。        │
├──┼──────┼────────┼───────────────┤
│十八│三月四日某時│真光股份有限公司│由甲○○持陳沛苹所有之土地銀行│
│    │            │中正分公司      │信用卡（卡號000000000│
│    │            │                │0000000），於簽帳單上偽│
│    │            │                │簽陳沛苹之署名後，持交店員詐購│
│    │            │                │價值一萬四千八百四十六元之貨物│
│    │            │                │得手。                        │
├──┼──────┼────────┼───────────────┤
│十九│三月四日某時│三民加油站      │由甲○○持陳沛苹所有之土地銀行│
│    │            │                │信用卡（卡號000000000│
│    │            │                │0000000），於簽帳單上偽│
│    │            │                │簽陳沛苹之署名後，持交店員詐購│
│    │            │                │價值八百五十元之汽油得手。    │
├──┼──────┼────────┼───────────────┤
│廿  │三月五日某時│行利有限公司    │由甲○○持陳沛苹所有之聯邦銀行│
│    │            │                │信用卡（卡號00000000＊│
│    │            │                │＊＊＊六五０一），於簽帳單上偽│
│    │            │                │簽陳沛苹之署名後，持交店員詐購│
│    │            │                │價值九千五百元之貨物得手。    │
├──┼──────┼────────┼───────────────┤
│廿一│三月廿六日十│宜蘭縣羅東鎮中正│由甲○○持簡春蘭所有之玉山銀行│
│    │二時五十五分│路九十九號全國電│信用卡（卡號000000000│
│    │            │子專賣店        │0000000），於簽帳單上偽│
│    │            │                │簽簡春蘭之署名後，持交店員詐購│
│    │            │                │價值九千九百五十元之貨物得手。│
├──┼──────┼────────┼───────────────┤
│廿二│三月廿六日十│宜蘭縣羅東鎮興東│由甲○○持簡春蘭所有之玉山銀行│
│    │三時許      │路一百三十九號全│信用卡（卡號000000000│
│    │            │國電子專賣店    │0000000），以及台北國際│
│    │            │                │商銀信用卡（卡號0000000│
│    │            │                │000000000），連續四次│
│    │            │                │於簽帳單上偽簽簡春蘭之署名後，│
│    │            │                │持交店員分別詐購價值九千四百六│
│    │            │                │十八元、八千九百二十四元、九千│
│    │            │                │九百五十元、一萬元之貨物得手。│
├──┼──────┼────────┼───────────────┤
│廿三│三月廿六日某│太陽服飾        │由甲○○持簡春蘭所有之台北國際│
│    │時          │                │商銀信用卡（卡號0000000│
│    │            │                │000000000），於簽帳單│
│    │            │                │上偽簽簡春蘭之署名後，持交店員│
│    │            │                │詐購價值四千一百五十元之貨物得│
│    │            │                │手。                          │
├──┼──────┼────────┼───────────────┤
│廿四│三月廿六日某│宜蘭縣羅東鎮屈臣│由甲○○持簡春蘭所有之台北國際│
│    │時          │氏商行          │商銀信用卡（卡號0000000│
│    │            │                │000000000），於簽帳單│
│    │            │                │上偽簽簡春蘭之署名後，持交店員│
│    │            │                │詐購價值四千元之貨物得手。    │
├──┼──────┼────────┼───────────────┤
│廿五│四月九日十二│桃園縣新光三越百│由甲○○持徐瑞玫所有之中國商銀│
│    │時許        │貨公司          │信用卡（卡號000000000│
│    │            │                │0000000），連續八次於簽│
│    │            │                │帳單上偽簽徐瑞玫之署名後，持交│
│    │            │                │店員分別詐購價值五千三百元、一│
│    │            │                │萬零九百二十五元、四千九百八十│
│    │            │                │元、四千九百八十元、一千九百六│
│    │            │                │十二元、六千九百三十元、二千九│
│    │            │                │百八十元、七千二百六十元之貨物│
│    │            │                │得手。                        │
├──┼──────┼────────┼───────────────┤
│廿六│四月十五日十│桃園縣中壢市中正│由甲○○持徐銀釧所有之中國信託│
│    │四時四十八分│路一三六號屈臣氏│信用卡（卡號00000000０│
│    │            │商行            │0000000），於簽帳單上偽│
│    │            │                │簽徐銀釧之署名後，持交店員詐購│
│    │            │                │價值五千一百九十九元之貨物得手│
│    │            │                │。                            │
├──┼──────┼────────┼───────────────┤
│廿七│四月十五日十│桃園縣中壢市中正│由甲○○持徐銀釧所有之中國信託│
│    │四時五十八分│路二０四號三商百│信用卡（卡號00000000０│
│    │            │貨              │0000000），於簽帳單上偽│
│    │            │                │簽徐銀釧之署名後，持交店員詐購│
│    │            │                │價值一萬四千八百元之貨物得手。│
├──┼──────┼────────┼───────────────┤
│廿八│四月十八日某│桃園縣某商店    │由甲○○持李鳳珠所有之中國信託│
│    │時          │                │信用卡（卡號000000000│
│    │            │                │0000000），於簽帳單上偽│
│    │            │                │簽李鳳珠之署名後，持交店員詐購│
│    │            │                │價值二千元之電器得手。        │
├──┼──────┼────────┼───────────────┤
│廿九│六月廿三日十│桃園縣楊梅鎮大成│由甲○○持吳美園所有之卡號五四│
│    │五時五十一分│路八十九號三商百│00000000000000之│
│    │            │貨              │富邦商銀信用卡，於簽帳單上偽簽│
│    │            │                │吳美園之署名後，持交店員詐購行│
│    │            │                │動電話（價值二萬一千一百十五元│
│    │            │                │）得手。                      │
└──┴──────┴────────┴───────────────┘


司法院資訊處製作；財團法人民間司法改革基金會備份。
